# 应收应付账款不一致

提问人：xd860205 时间：2021-09-09 23:33:07
请教各位老师：
对甲方结算时： 借：应收账款 110
贷:合同结算 100
应交税费-应交增值税-待转销项税额 10
甲方对乙方：
借：成本类 100
贷：应付账款 100
导致上下游不一致，甲方应该将暂估的进项放在什么科目呢。

回答人：chenyiwei
在合并报表层面，因进项税问题导致的内部往来差额应列报为“其他流动/非流动资产——待取得抵扣凭证的增值税进项税额”。

提问人：xd860205 时间：2021-09-12 23:33:07
谢谢陈版。就是单体层面不能暂估进项税吧。但是结合合同、公司实际业务情况。这个进项税很可能会为企业带来未来经济利益流入，满足资产定义，也不能暂估嘛？

回答人：chenyiwei
买方个别报表层面不能暂估这一点是明确的；合并报表层面可以挂出一项资产。